---
title: "Minhas Análises e Explorações COVID-19"
author: "Mario O. de Menezes"
date: "17/03/2020"
output: html_document
---

```{r setup, include=FALSE}
knitr::opts_chunk$set(echo = TRUE, warning=FALSE, message=FALSE, knitr.kable.NA = '')
```

```{r warning=FALSE, message=FALSE}
library(tidyverse)
library(lubridate)
library(ggpubr)
library(readxl)
library(knitr)
library(stringi)
library(RColorBrewer)
library(ggthemes)
```

# EU Open Data Portal

Os dados desta seção vieram do [Europe Open Data Portal](https://data.europa.eu/euodp/en/) -- `https://data.europa.eu/euodp/en/`

```{r}
covid19URLbase <- "https://www.ecdc.europa.eu/sites/default/files/documents/COVID-19-geographic-disbtribution-worldwide-"
hoje <- format(Sys.time(), "%Y-%m-%d")
hoje <- "2020-03-24"
arqdest <- paste("COVID-19-geographic-distribution-worldwide-",hoje,".xlsx",sep="")
```
https://www.ecdc.europa.eu/sites/default/files/documents/COVID-19-geographic-disbtribution-worldwide-2020-03-18.xls

```{r eval=FALSE}
# para fazer o download da base; acerte os caminhos e execute este chunk

if (!file.exists(paste("~/datasets/ECDC_Europe",arqdest,sep="/")) || !file.exists(paste("./data",arqdest,sep="/"))) {
  curl::curl_download(paste(covid19URLbase,hoje,".xlsx",sep=""), paste("~/datasets/ECDC_Europe",arqdest,sep="/"))
  print(paste("Fazendo download do arquivo", arqdest,sep=":"))
  file.copy(paste("~/datasets/ECDC_Europe",arqdest,sep="/"), paste("./data",arqdest, sep="/"))
}
```

```{r leituradados}
covid19 <- read_excel(paste("./data",arqdest,sep="/"))
```


```{r str}
str(covid19)
```

```{r country}
covid19 <- rename(covid19, Country = `Countries and territories`)
```
 
```{r}
Italia <- covid19 %>% 
  filter(Country == "Italy")%>% 
  arrange(DateRep) %>%
  mutate(CumCases = cumsum(Cases))
Brasil <- covid19 %>% 
  filter(Country == "Brazil") %>%
  arrange(DateRep) %>%
  mutate(CumCases = cumsum(Cases))
```
```{r}
Italia %>% top_n(20, DateRep) %>% kable()
```
```{r}
Brasil %>% top_n(20, DateRep) %>% kable()
```

```{r}
LimiteCorte <- max(Brasil$CumCases)
```

```{r}
Italia14 <- Italia %>% 
  filter(CumCases >= 14 & CumCases <= LimiteCorte) %>% 
  select(Country,DateRep, Cases,Deaths,CumCases)
Brasil13 <- Brasil %>% 
  filter(CumCases >= 13 & CumCases <= LimiteCorte) %>% 
  select(Country,DateRep,Cases,Deaths,CumCases)
```
```{r}
Italia14 <- mutate(Italia14, Dia = as.numeric(rownames(Italia14)))
Brasil13 <- mutate(Brasil13, Dia = as.numeric(rownames(Brasil13)))
```
```{r eval = FALSE}
Italia14 %>% kable()
```
```{r eval = FALSE}
Brasil13 %>% kable()
```


```{r}
bind_rows(Italia14,Brasil13) %>% ggplot() + geom_point(aes(x = Dia, y = CumCases, color=Country), stat = "identity", position = "dodge") + labs(title = paste("Curva de crescimentos de casos (cumulativo) em número de dias,\n CumCases>=14 & CumCases<=", LimiteCorte," -- Brasil e Itália",sep=""), color = "") + labs_pubr() + theme_pubclean()
```


```{r}
bind_rows(select(Italia,Country, DateRep, CumCases, Cases, Deaths), select(Brasil, Country, DateRep, CumCases, Cases, Deaths)) %>% filter(DateRep >= "2020-02-22") %>%
   ggplot() + geom_bar(aes(x = DateRep, y = CumCases, fill = Country), stat = "identity", position = "dodge") + 
  labs(y = "Núm de Casos Reportados", x = "Data", title = "Evolução dos Casos na Italia e Brasil, a partir de 22/02/2020", fill = "") + scale_fill_brewer(palette = "Set1") +
  labs_pubr() + theme_pubclean()
```


```{r italiagg}
covid19 %>% 
  filter(Country %in% c("Italy", "Brazil"), DateRep > "2020-02-22") %>% 
  arrange(DateRep) %>%
  ggplot() + geom_bar(aes(x = DateRep, y = Cases, fill = Country),  stat = "identity", position = "dodge") + 
  labs(y = "Núm de Casos Reportados", x = "Data", title = "Número de Casos Reportados diariamente na Italia e Brasil,\n a partir de 22/02/2020", fill = "") + scale_fill_brewer(palette = "Set1") +
  labs_pubr() + theme_pubclean()
```



```{r ccc}
ccc <- read_csv("./data/country-capital-continent.csv")
```

Os nomes compostos dos países na base de dados do COVID19 utilizam o "_" (_underline_) como separador, por exemplo, `Costa_Rica`. Nas bases de países, regiões e continentes, o separador é o espaço " ". Precisamos ajustar para não termos problemas.

```{r eval=FALSE}
filter(covid19,  grepl("_",covid19$Country)) %>% head()
```

Substituindo o "_" por " " nos nomes dos países

```{r}
covid19 <- mutate(covid19, Country = str_replace_all(covid19$Country,"_"," "), Country = ifelse(Country == "Eswatini", "Swaziland", Country))
```
```{r}
covid19 <- mutate(covid19, Country = ifelse(Country == "CANADA", "Canada", Country))
```


Acertando os nomes dos países nas duas bases para poder juntar de modo apropriado.

```{r echo = FALSE}
# Bahamas
covid19$Country <- stri_replace_all_fixed(covid19$Country,"Bahamas, The","Bahamas", vertorized=TRUE)
ccc$Country <- stri_replace_all_fixed(ccc$Country,"Bahamas, The","Bahamas", vertorized=TRUE)
# [26] "Bolivia"                                             
# [27] "Bolivia (Plurinational State of)"
covid19$Country <- stri_replace_all_regex(covid19$Country, "Bolivia.*", "Bolivia", vectorize_all = TRUE)
ccc$Country <- stri_replace_all_regex(ccc$Country, "Bolivia.*", "Bolivia", vectorize_all = TRUE)
# [27] "Bosnia and Herzegovina"                              
# [28] "Bosnia-Herzegovina"
covid19$Country <- stri_replace_all_regex(covid19$Country, "Bosnia.*", "Bosnia-Herzegovina", vectorize_all = TRUE)
ccc$Country <- stri_replace_all_regex(ccc$Country, "Bosnia.*", "Bosnia-Herzegovina", vectorize_all = TRUE)
# [32] "Brunei"                                              
# [33] "Brunei Darussalam"                                   
covid19$Country <- stri_replace_all_regex(covid19$Country, "Brunei.*", "Brunei", vectorize_all = TRUE)
ccc$Country <- stri_replace_all_regex(ccc$Country, "Brunei.*", "Brunei", vectorize_all = TRUE)
# [38] "Cabo Verde"                                          
# [38] "Cabo Verde"                                          
covid19$Country <- stri_replace_all_regex(covid19$Country, "Ca(pe|bo) Verde", "Cape Verde", vectorize_all = TRUE)
ccc$Country <- stri_replace_all_regex(ccc$Country, "Ca(pe|bo) Verde", "Cape Verde", vectorize_all = TRUE)
# [53] "Congo"                                               
# [54] "Congo (Brazzaville)"                                 
# [55] "Congo (Democratic Republic of the)"                  
# [56] "Congo, Dem. Rep."                                    
# [57] "Congo (Kinshasa)"                                    
# [58] "Congo, Rep."  

#covid19$Country <- stri_replace_all_regex(covid19$Country, "Congo, Rep.*", "Congo (Brazzaville)", vectorize_all = TRUE)
#covid19$Country <- stri_replace_all_regex(covid19$Country, "Congo, Dem.*", "Congo (Kinshasa)", vectorize_all = TRUE)
covid19$Country <- stri_replace_all_regex(covid19$Country, "^Congo$", "Republic of the Congo", vectorize_all = TRUE)
ccc$Country <- stri_replace_all_regex(ccc$Country, "^Democratic Republic of Congo$", "Democratic Republic of the Congo", vectorize_all = TRUE)
# [60] "Cote d'Ivoire"                                       
# [62] "C\xf4te d'Ivoire"                                 
covid19$Country <- stri_replace_all_regex(covid19$Country, "C(.+)te d(.+)voire", "Ivory Coast", vectorize_all = TRUE)
ccc$Country <- stri_replace_all_regex(ccc$Country, "C(.+)te d'Ivoire", "Ivory Coast", vectorize_all = TRUE)
# [73] "Egypt"                                               
# [74] "Egypt, Arab Rep."                                    
covid19$Country <- stri_replace_all_regex(covid19$Country, "Egypt.*", "Egypt", vectorize_all = TRUE)
ccc$Country <- stri_replace_all_regex(ccc$Country, "Egypt.*", "Egypt", vectorize_all = TRUE)

# [71] "East Timor"                                          
#[257] "Timor-Leste"
covid19$Country <- stri_replace_all_fixed(covid19$Country, "Timor(.+)Leste", "East Timor", vectorize_all = TRUE)
ccc$Country <- stri_replace_all_fixed(ccc$Country, "Timor(.+)Leste", "East Timor", vectorize_all = TRUE)

# [96] "Gambia"                                              
# [97] "Gambia, The"                                         
covid19$Country <- stri_replace_all_regex(covid19$Country, "Gambia.*", "Gambia", vectorize_all = TRUE)
ccc$Country <- stri_replace_all_regex(ccc$Country, "Gambia.*", "Gambia", vectorize_all = TRUE)

#[114] "Hong Kong, China (SAR)"                              
#[115] "Hong Kong SAR, China"                                
covid19$Country <- stri_replace_all_regex(covid19$Country, "Hong Kong.*", "Hong Kong", vectorize_all = TRUE)
ccc$Country <- stri_replace_all_regex(ccc$Country, "Hong Kong.*", "Hong Kong", vectorize_all = TRUE)

#[125] "Iran"                                                
#[126] "Iran, Islamic Rep."                                  
#[127] "Iran (Islamic Republic of)"                          
covid19$Country <- stri_replace_all_regex(covid19$Country, "Iran.*", "Iran", vectorize_all = TRUE)
ccc$Country <- stri_replace_all_regex(ccc$Country, "Iran.*", "Iran", vectorize_all = TRUE)

#[139] "Korea, Dem. People’s Rep."                           
#[140] "Korea, Rep."                                         
#[141] "Korea (Republic of)"                                 
covid19$Country <- stri_replace_all_regex(covid19$Country, "Korea, Dem.*", "North Korea", vectorize_all = TRUE)
covid19$Country <- stri_replace_all_regex(covid19$Country, "Korea, Rep\\.$", "South Korea", vectorize_all = TRUE)
ccc$Country <- stri_replace_all_regex(ccc$Country, "Korea, South", "South Korea", vectorize_all = TRUE)
ccc$Country <- stri_replace_all_regex(ccc$Country, "Korea, North", "North Korea", vectorize_all = TRUE)

#[136] "Kyrgyz Republic"                                     
#[137] "Kyrgyzstan"                                          
covid19$Country <- stri_replace_all_regex(covid19$Country, "Kyrgyz.*", "Kyrgyzstan", vectorize_all = TRUE)
ccc$Country <- stri_replace_all_regex(ccc$Country, "Kyrgyz.*", "Kyrgyzstan", vectorize_all = TRUE)

#[146] "Lao PDR"                                             
#[147] "Lao People's Democratic Republic"                    
covid19$Country <- stri_replace_all_regex(covid19$Country, "Lao P.*", "Laos", vectorize_all = TRUE)
ccc$Country <- stri_replace_all_regex(ccc$Country, "Lao P.*", "Laos", vectorize_all = TRUE)

#[157] "Macedonia"                                           
#[158] "Macedonia, FYR"                                      
covid19$Country <- stri_replace_all_regex(covid19$Country, "^Macedonia.*", "North Macedonia", vectorize_all = TRUE)
ccc$Country <- stri_replace_all_regex(ccc$Country, ".*Macedonia.*", "North Macedonia", vectorize_all = TRUE)

#[178] "Micronesia"                                          
#[179] "Micronesia (Federated States of)"                    
#[180] "Micronesia, Fed. Sts."                               
covid19$Country <- stri_replace_all_regex(covid19$Country, "Micronesia.*", "Micronesia", vectorize_all = TRUE)
ccc$Country <- stri_replace_all_regex(ccc$Country, "Micronesia.*", "Micronesia", vectorize_all = TRUE)

#[185] "Moldova"                                             
#[186] "Moldova (Republic of)"                               
covid19$Country <- stri_replace_all_regex(covid19$Country, "Moldova.*", "Moldova", vectorize_all = TRUE)
ccc$Country <- stri_replace_all_regex(ccc$Country, "Moldova.*", "Moldova", vectorize_all = TRUE)

#[214] "Russia"                                              
#[215] "Russian Federation"                                  
covid19$Country <- stri_replace_all_regex(covid19$Country, "Russia.*", "Russia", vectorize_all = TRUE)
ccc$Country <- stri_replace_all_regex(ccc$Country, "Russia.*", "Russia", vectorize_all = TRUE)

# estes paises nao aparecem no Freedom House; vou desprezar
#[229] "Saint Kitts and Nevis"                                
#[255] "St. Kitts and Nevis"                                  
#[230] "Saint Lucia"                                         
#[256] "St. Lucia"                                           
#[231] "Saint Vincent and the Grenadines"                     
#[257] "St. Vincent and the Grenadines"                      


#[227] "Slovakia"                                            
#[228] "Slovak Republic"                                     
covid19$Country <- stri_replace_all_regex(covid19$Country, "Slovak.*", "Slovakia", vectorize_all = TRUE)
ccc$Country <- stri_replace_all_regex(ccc$Country, "Slovak.*", "Slovakia", vectorize_all = TRUE)

#[252] "Syria"                                               
#[253] "Syrian Arab Republic"                                
covid19$Country <- stri_replace_all_regex(covid19$Country, "Syria.*", "Syria", vectorize_all = TRUE)
ccc$Country <- stri_replace_all_regex(ccc$Country, "Syria.*", "Syria", vectorize_all = TRUE)

#[270] "Tanzania"                                            
#[271] "Tanzania (United Republic of)"                       
covid19$Country <- stri_replace_all_regex(covid19$Country, "Tanzania.*", "Tanzania", vectorize_all = TRUE)
covid19$Country <- stri_replace_all_regex(covid19$Country, "^United Republic of Tanzania$", "Tanzania", vectorize_all = TRUE)
ccc$Country <- stri_replace_all_regex(ccc$Country, "Tanzania.*", "Tanzania", vectorize_all = TRUE)

#[270] "United States"                                       
#[271] "United States of America"                            
covid19$Country <- stri_replace_all_regex(covid19$Country, "United States.*", "USA", vectorize_all = TRUE)
ccc$Country <- stri_replace_all_regex(ccc$Country, "United States.*", "USA", vectorize_all = TRUE)


#[276] "Venezuela"                                           
#[294] "Venezuela (Bolivarian Republic of)"                  
#[277] "Venezuela, RB"                                       
covid19$Country <- stri_replace_all_regex(covid19$Country, "Venezuela.*", "Venezuela", vectorize_all = TRUE)
ccc$Country <- stri_replace_all_regex(ccc$Country, "Venezuela.*", "Venezuela", vectorize_all = TRUE)


#"Vatican City"
#[55] "Holy See"
ccc$Country <- stri_replace_all_regex(ccc$Country, "^Vatican City.*", "Holy See", vectorize_all = TRUE)


#[296] "Vietnam"                                             
#[297] "Viet Nam"                                            
covid19$Country <- stri_replace_all_regex(covid19$Country, "Viet(\\s|)[nN]am","Vietnam", vectorize_all = TRUE)
ccc$Country <- stri_replace_all_regex(ccc$Country,  "Viet(\\s|)[nN]am","Vietnam", vectorize_all = TRUE)

#[282] "Yemen"                                               
#[283] "Yemen, Rep."
covid19$Country <- stri_replace_all_regex(covid19$Country, "Yemen.*", "Yemen", vectorize_all = TRUE)
ccc$Country <- stri_replace_all_regex(ccc$Country, "Yemen.*", "Yemen", vectorize_all = TRUE)
```

Agora vou criar a listagem de países que está em todas as bases, isto é, a intersecção dos conjuntos.

```{r eval=FALSE}
# coincidentes
nomes_iguais <- intersect(covid19$Country,ccc$Country)
length(nomes_iguais)
# nao coincidentes
nomes_dif <- setdiff(covid19$Country, ccc$Country)
length(nomes_dif)

# menor subconjunto presente em todos os conjuntos
paises_intersect <- intersect(nomes_iguais, covid19$Country)

# sem Niger e Nigeria
paises_intersect <- paises_intersect[which(!paises_intersect %in% c("Niger","Nigeria"))]
```

Listagem de todos países na base do COVID-19. Os códigos abaixo são para identificar países que não estão na base `ccc` e acertar os nomes ou incluí-los. Não vou fazer isso agora.

```{r eval = FALSE}
unique(covid19$Country) %>% sort() 
```

```{r eval=FALSE}
intersect(ccc$Country, covid19$Country) %>% sort()
```

```{r eval = FALSE}
setdiff(ccc$Country, covid19$Country)
```
```{r eval = FALSE}
setdiff(covid19$Country,ccc$Country)
```



```{r eval = FALSE}
filter(covid19, Country == "Canada") %>% arrange(DateRep) %>% kable()
```


Agora parece que conseguimos eliminar as diferenças de grafia entre os países, pelo até hoje (`r format(Sys.time, "%Y-%m-%d")`)


```{r}
#covid19 <- left_join(left_join(covid19,CountriesandRegions, by="Country"),ccc, by="Country")
covid19 <- left_join(covid19,ccc, by="Country")
```


Removendo países sem continente.

```{r}
covid19 <- filter(covid19, !is.na(Continent))
```

```{r continentsgg}
filter(covid19, DateRep > "2020-02-01") %>% 
  group_by(Continent, DateRep) %>% 
  summarise(numCasos = sum(Cases)) %>% 
  ggplot(aes(x = DateRep, y = numCasos)) + 
  geom_bar(aes(fill=Continent),stat="identity", position = "stack") + 
  labs(x = "Data", title = "Evolução dos Casos nos Continentes, a partir de 01/02/2020",fill="") + 
  scale_fill_brewer(palette = "Set1") +
  labs_pubr() + theme_pubclean()
```



```{r eval = FALSE}
filter(covid19, Country != "China") %>% tail(20) %>% kable()
```


```{r continentsggsemchina}
filter(covid19, DateRep > "2020-02-01") %>%
  filter(Country != "China") %>%
  group_by(Continent, DateRep) %>% 
  summarise(numCasos = sum(Cases)) %>% 
  ggplot(aes(x = DateRep, y = numCasos)) + 
  geom_bar(aes(fill=Continent),stat="identity", position = "stack") + 
  scale_fill_discrete(breaks = c("Oceania","Europe","Asia","America","Africa")) +
  labs(x = "Data", title = "Evolução dos Casos nos Continentes (sem China), \na partir de 01/02/2020",fill="") +
  scale_fill_brewer(palette = "Set1") +
  labs_pubr() + theme_classic2()
```

```{r}
sochina <- filter(covid19, Country == "China")
restomundo <- filter(covid19, Country != "China") %>% mutate(Country = "Resto do Mundo")
```

```{r}
restomundo <- group_by(restomundo, DateRep) %>% mutate(Cases = sum(Cases)) %>% ungroup()
```


```{r}
bind_rows(sochina,restomundo) %>% filter(DateRep >= "2020-02-01") %>%
  ggplot(aes(x = DateRep, y = Cases)) +
  geom_bar(aes(fill=Country), stat = "identity", position = "dodge") +
  labs(x = "Data", title = "Evolução dos Casos China x Resto do Mundo, a partir de 01/02/2020",fill="") + 
  scale_fill_brewer(palette = "Set1") +
  labs_pubr() + theme_pubclean()
```


```{r brasil}
filter(covid19, DateRep > "2020-02-01", Country == "Brazil") %>% 
  ggplot(aes(x = DateRep, y = Cases)) + 
  geom_bar(stat="identity", position = "dodge") + 
  labs(x = "Data", title="Número de Casos Reportados diariamente no Brasil\n a partir de 01/02/2020") + 
  scale_fill_brewer(palette = "Set1") +
  labs_pubr() + theme_classic2()
```


```{r}
covid19 %>% 
  group_by(Country) %>% 
  summarise(Casos = sum(Cases)) %>% 
  arrange(desc(Casos)) %>% 
  filter(Casos > 500) %>% kable(caption="Países com mais de 500 casos reportados")
```


# Base de dados da John Hopkins University

O JHU tem um site de monitoramento em tempo real (talvez o mais atualizado) no endereço `https://coronavirus.jhu.edu/map.html`. Os dados utilizados para o mapa estão em um GitHub  `https://github.com/CSSEGISandData/COVID-19`. Tem dados com atualização diária (parece que no mapa as atualizações são mais constantes; no final do dia são atualizados no GitHub).


Este é o link onde aparece o mapa também: `https://data.humdata.org/dataset/novel-coronavirus-2019-ncov-cases`


## Fazendo o download dos arquivos diários ao invés destes consolidados (não tem o Recovered na última atualização)

https://github.com/CSSEGISandData/COVID-19/raw/master/csse_covid_19_data/csse_covid_19_daily_reports/01-22-2020.csv

O nome dos arquivos é MM-DD-YYYY.csv, começando a partir de 22 de Janeiro de 2020.

```{r}
hj <- today()
ontem <- hj - 1
diainicio <- as.Date("01-22-2020", format = "%m-%d-%Y")
```

```{r}
dia <- diainicio
while(dia <= ontem) {
  ultarq <- paste(format(dia,"%m-%d-%Y"),".csv",sep="")
  CSSEbasepath <- "~/datasets/CSSEGISandData/COVID-19/csse_covid_19_daily_reports/"
  ultarq_fullname <- paste(CSSEbasepath,ultarq,sep="") 
  CSSEURLbase <- "https://github.com/CSSEGISandData/COVID-19/raw/master/csse_covid_19_data/csse_covid_19_daily_reports/"
  if (!file.exists(ultarq_fullname)) {
    curl::curl_download(paste(CSSEURLbase,ultarq,sep=""),ultarq_fullname)
    print(paste("Fazendo dowload do arquivo",ultarq_fullname,sep=":"))
  }
  dia <- dia + 1
}
```

Depois de feito o download de todos os arquivos, é preciso juntá-los em um único `data.frame`.

```{r}
dia <- diainicio
dias <- list()
# mudança de formato a partir de 22 de março de 2020
datamudanca <- as.Date("2020-03-22")
while (dia < datamudanca) {
  d1 <- read_csv(paste(CSSEbasepath,format(dia,"%m-%d-%Y"),".csv",sep=""))
  d1 <- rename(d1, Country = `Country/Region`)
  d1 <- group_by(d1,Country) %>% summarise(ConfCases = sum(Confirmed, na.rm = T),TotDeaths = sum(Deaths, na.rm = T), TotRecov = sum(Recovered, na.rm = T)) %>% mutate(DateRep = dia)
  dias <- append(dias,list(d1))
  dia <- dia + 1
}
# novo formato
while(dia <= ontem) {
  d1 <- read_csv(paste(CSSEbasepath,format(dia,"%m-%d-%Y"),".csv",sep=""))
  d1 <- rename(d1, Country = Country_Region)
  d1 <- group_by(d1,Country) %>% summarise(ConfCases = sum(Confirmed, na.rm = T), TotDeaths = sum(Deaths, na.rm = T), TotRecov = sum(Recovered, na.rm = T)) %>% mutate(DateRep = dia)
  dias <- append(dias, list(d1))
  dia <- dia + 1
  }
```

Criando um único `data.frame` e algumas correções.

```{r}
X <- bind_rows(dias) %>% arrange(DateRep,Country)
assign("jhucovid19",X)
jhucovid19 <- select(jhucovid19, Country, DateRep, ConfirmedCases = ConfCases, Deaths = TotDeaths, Recovered = TotRecov)
jhucovid19$Country <- stri_replace_all_regex(jhucovid19$Country,"Mainland China", "China", vectorize_all = TRUE)
jhucovid19$Country <- stri_replace_all_regex(jhucovid19$Country, "UK", "United Kingdom", vectorize_all = TRUE)
rm(X)
```


```{r echo = FALSE}
# Bahamas
jhucovid19$Country <- stri_replace_all_fixed(jhucovid19$Country,"Bahamas, The","Bahamas", vectorize_all = TRUE)

# [26] "Bolivia"                                             
# [27] "Bolivia (Plurinational State of)"
jhucovid19$Country <- stri_replace_all_regex(jhucovid19$Country, "Bolivia.*", "Bolivia", vectorize_all = TRUE)

# [27] "Bosnia and Herzegovina"                              
# [28] "Bosnia-Herzegovina"
jhucovid19$Country <- stri_replace_all_regex(jhucovid19$Country, "Bosnia.*", "Bosnia-Herzegovina", vectorize_all = TRUE)

# [32] "Brunei"                                              
# [33] "Brunei Darussalam"                                   
jhucovid19$Country <- stri_replace_all_regex(jhucovid19$Country, "Brunei.*", "Brunei", vectorize_all = TRUE)

# [38] "Cabo Verde"                                          
# [38] "Cabo Verde"                                          
jhucovid19$Country <- stri_replace_all_regex(jhucovid19$Country, "Ca(pe|bo) Verde", "Cape Verde", vectorize_all = TRUE)

# [53] "Congo"                                               
# [54] "Congo (Brazzaville)"                                 
# [55] "Congo (Democratic Republic of the)"                  
# [56] "Congo, Dem. Rep."                                    
# [57] "Congo (Kinshasa)"                                    
# [58] "Congo, Rep."  

#jhucovid19$Country <- stri_replace_all_regex(jhucovid19$Country, "Congo, Rep.*", "Congo (Brazzaville)", vectorize_all = TRUE)
#jhucovid19$Country <- stri_replace_all_regex(jhucovid19$Country, "Congo, Dem.*", "Congo (Kinshasa)", vectorize_all = TRUE)
jhucovid19$Country <- stri_replace_all_regex(jhucovid19$Country, "^Congo$", "Republic of the Congo", vectorize_all = TRUE)

# [60] "Cote d'Ivoire"                                       
# [62] "C\xf4te d'Ivoire"                                 
jhucovid19$Country <- stri_replace_all_regex(jhucovid19$Country, "C(.+)te d(.+)voire", "Ivory Coast", vectorize_all = TRUE)

# [73] "Egypt"                                               
# [74] "Egypt, Arab Rep."                                    
jhucovid19$Country <- stri_replace_all_regex(jhucovid19$Country, "Egypt.*", "Egypt", vectorize_all = TRUE)

# [71] "East Timor"                                          
#[257] "Timor-Leste"
jhucovid19$Country <- stri_replace_all_fixed(jhucovid19$Country, "Timor(.+)Leste", "East Timor", vectorize_all = TRUE)


# [96] "Gambia"                                              
# [97] "Gambia, The"                                         
jhucovid19$Country <- stri_replace_all_regex(jhucovid19$Country, "Gambia.*", "Gambia", vectorize_all = TRUE)

#[114] "Hong Kong, China (SAR)"                              
#[115] "Hong Kong SAR, China"                                
jhucovid19$Country <- stri_replace_all_regex(jhucovid19$Country, "Hong Kong.*", "Hong Kong", vectorize_all = TRUE)

#[125] "Iran"                                                
#[126] "Iran, Islamic Rep."                                  
#[127] "Iran (Islamic Republic of)"                          
jhucovid19$Country <- stri_replace_all_regex(jhucovid19$Country, "Iran.*", "Iran", vectorize_all = TRUE)

#[139] "Korea, Dem. People’s Rep."                           
#[140] "Korea, Rep."                                         
#[141] "Korea (Republic of)"                                 
jhucovid19$Country <- stri_replace_all_regex(jhucovid19$Country, "Korea, Dem.*", "North Korea", vectorize_all = TRUE)
jhucovid19$Country <- stri_replace_all_regex(jhucovid19$Country, "Korea, Rep\\.$", "South Korea", vectorize_all = TRUE)

#[136] "Kyrgyz Republic"                                     
#[137] "Kyrgyzstan"                                          
jhucovid19$Country <- stri_replace_all_regex(jhucovid19$Country, "Kyrgyz.*", "Kyrgyzstan", vectorize_all = TRUE)

#[146] "Lao PDR"                                             
#[147] "Lao People's Democratic Republic"                    
jhucovid19$Country <- stri_replace_all_regex(jhucovid19$Country, "Lao P.*", "Laos", vectorize_all = TRUE)

#[157] "Macedonia"                                           
#[158] "Macedonia, FYR"                                      
jhucovid19$Country <- stri_replace_all_regex(jhucovid19$Country, "^Macedonia.*", "North Macedonia", vectorize_all = TRUE)

#[178] "Micronesia"                                          
#[179] "Micronesia (Federated States of)"                    
#[180] "Micronesia, Fed. Sts."                               
jhucovid19$Country <- stri_replace_all_regex(jhucovid19$Country, "Micronesia.*", "Micronesia", vectorize_all = TRUE)

#[185] "Moldova"                                             
#[186] "Moldova (Republic of)"                               
jhucovid19$Country <- stri_replace_all_regex(jhucovid19$Country, "Moldova.*", "Moldova", vectorize_all = TRUE)

#[214] "Russia"                                              
#[215] "Russian Federation"                                  
jhucovid19$Country <- stri_replace_all_regex(jhucovid19$Country, "Russia.*", "Russia", vectorize_all = TRUE)

# estes paises nao aparecem no Freedom House; vou desprezar
#[229] "Saint Kitts and Nevis"                                
#[255] "St. Kitts and Nevis"                                  
#[230] "Saint Lucia"                                         
#[256] "St. Lucia"                                           
#[231] "Saint Vincent and the Grenadines"                     
#[257] "St. Vincent and the Grenadines"                      


#[227] "Slovakia"                                            
#[228] "Slovak Republic"                                     
jhucovid19$Country <- stri_replace_all_regex(jhucovid19$Country, "Slovak.*", "Slovakia", vectorize_all = TRUE)

#[252] "Syria"                                               
#[253] "Syrian Arab Republic"                                
jhucovid19$Country <- stri_replace_all_regex(jhucovid19$Country, "Syria.*", "Syria", vectorize_all = TRUE)

#[270] "Tanzania"                                            
#[271] "Tanzania (United Republic of)"                       
jhucovid19$Country <- stri_replace_all_regex(jhucovid19$Country, "Tanzania.*", "Tanzania", vectorize_all = TRUE)
jhucovid19$Country <- stri_replace_all_regex(jhucovid19$Country, "^United Republic of Tanzania$", "Tanzania", vectorize_all = TRUE)

#[270] "United States"                                       
#[271] "United States of America"                            
jhucovid19$Country <- stri_replace_all_regex(jhucovid19$Country, "United States.*", "USA", vectorize_all = TRUE)
jhucovid19$Country <- stri_replace_all_regex(jhucovid19$Country, "US", "USA", vectorize_all = TRUE)

#[276] "Venezuela"                                           
#[294] "Venezuela (Bolivarian Republic of)"                  
#[277] "Venezuela, RB"                                       
jhucovid19$Country <- stri_replace_all_regex(jhucovid19$Country, "Venezuela.*", "Venezuela", vectorize_all = TRUE)

#"Vatican City"
#[55] "Holy See"
jhucovid19$Country <- stri_replace_all_regex(jhucovid19$Country, "^Vatican City.*", "Holy See", vectorize_all = TRUE)

#[296] "Vietnam"                                             
#[297] "Viet Nam"                                            
jhucovid19$Country <- stri_replace_all_regex(jhucovid19$Country, "Viet(\\s|)[nN]am","Vietnam", vectorize_all = TRUE)

#[282] "Yemen"                                               
#[283] "Yemen, Rep."
jhucovid19$Country <- stri_replace_all_regex(jhucovid19$Country, "Yemen.*", "Yemen", vectorize_all = TRUE)
```


```{r}
jhucovid19 <- jhucovid19 %>%  group_by(DateRep, Country) %>% 
  mutate(ConfirmedCases = sum(ConfirmedCases), Deaths = sum(Deaths), Recovered = sum(Recovered)) %>% 
  ungroup() %>% ungroup()
```

Adicionando coluna "Continent"

```{r}
#covid19 <- left_join(left_join(covid19,CountriesandRegions, by="Country"),ccc, by="Country")
jhucovid19 <- left_join(jhucovid19,ccc, by="Country")
```

Removendo países sem continente.

```{r}
jhucovid19 <- filter(jhucovid19, !is.na(Continent)) %>% select(-Capital)
```

```{r}
write_csv(jhucovid19,paste("./data/","jhucovid19-",ontem,".csv",sep=""))
```

### França

```{r}
filter(jhucovid19, Country == "France") %>% top_n(10,DateRep) %>% kable()
```



Adicionando uma coluna com o número de casos de um dia para o outro.

```{r}
jhucovid19 <- group_by(jhucovid19, Country) %>% 
  arrange(DateRep) %>%
  mutate(NewDeaths = Deaths - lag(Deaths), 
         NewCases = ConfirmedCases - lag(ConfirmedCases),
         NewCases = if_else(is.na(NewCases), 0, if_else(NewCases < 0, 0, NewCases)),
         NewDeaths = if_else(is.na(NewDeaths), 0, if_else(NewDeaths < 0, 0, NewDeaths))
         ) %>%
  ungroup()
```





```{r}
filter(jhucovid19, Country %in% c("China","Italy","Iran","Germany","Japan"), DateRep >= "2020-02-01") %>% 
  ggplot(aes(x = DateRep, y = NewCases)) + geom_bar(aes(fill=Country),stat="identity", position="dodge") +
  labs(x = "Data Reportado", y = "Novos Casos", title = "Novos Casos a partir de 01 de Fev 2020", fill="") + 
  labs_pubr() + theme_pubclean()
```



```{r eval = FALSE}
filter(jhucovid19,  grepl("China",Country)) %>% kable() #%>% summarise(sum(ConfirmedCases))
```


Este trecho calcula a diferença que obtenho ao somar os "NewCases" em relação ao total de casos confirmados ("ConfirmedCases"). Não consegui identificar a origem da diferença; uma possibilidade é que a base não começa com o primeiro caso da China, mas em 22 de Janeiro, já com 547 casos confirmados. Ou seja, precisaria fazer mais alguns ajustes nesta variával `NewCases` para, quando acumulada, chegasse ao valor dos `ConfirmedCases` do último dia da base.

```{r eval = FALSE}
jhucovid19 %>% group_by(Country) %>% summarise(Confirmed1 = sum(NewCases) - sum(NewDeaths, na.rm=T), Confirmed2 = last(ConfirmedCases), Diferenca = Confirmed2 - Confirmed1) %>% arrange(desc(Confirmed1)) %>% kable()
```

```{r}
group_by(jhucovid19, Country) %>% 
  summarise(ConfirmedCases = last(ConfirmedCases)) %>% 
  arrange(desc(ConfirmedCases)) %>% 
  kable(caption = "Países ordenados por número de casos confirmados")
```

```{r eval = FALSE}
jhucovid19 %>% filter(Country == "Italy") %>% top_n(10, DateRep)
```


```{r}
Italia14 <- filter(jhucovid19, Country == "Italy") %>% 
  filter(ConfirmedCases >= 1 ) %>%  
  select(Country,DateRep, ConfirmedCases,Deaths) 
Brasil13 <- filter(jhucovid19, Country == "Brazil") %>% 
  filter(ConfirmedCases >= 1 ) %>% 
  select(Country,DateRep,ConfirmedCases,Deaths)
```
```{r}
Italia14 <- mutate(Italia14, Dia = as.numeric(rownames(Italia14))) %>%
  top_n(-25, Dia)
Brasil13 <- mutate(Brasil13, Dia = as.numeric(rownames(Brasil13))) %>%
  top_n(-25, Dia)
```

```{r  eval = FALSE}
Italia14 %>% kable()
```
```{r eval = FALSE}
Brasil13 %>% kable()
```

```{r}
bind_rows(Italia14,Brasil13) %>% 
  ggplot(aes(x = Dia, y = ConfirmedCases)) + geom_point(aes(color = Country, shape = Country)) + 
  labs(y = "Número de Casos", x = "Núm Dias após o 1º caso", color = "", title = "Evolução dos 25 primeiros dias após o 1º caso") + guides(shape = FALSE) +
  labs_pubr() + theme_pubr()
```

```{r}
filter(jhucovid19, Country %in% c("Italy", "Brazil", "France", "Spain", "Germany", "Japan")) %>% 
  filter(ConfirmedCases >= 1 ) %>% 
  select(Country,DateRep,ConfirmedCases,Deaths) %>% 
  group_by(Country) %>% 
  mutate(Dia = row_number()) %>%
  top_n(-25, Dia) %>% 
  ggplot(aes(x = Dia, y = ConfirmedCases)) + geom_point(aes(shape = Country, color = Country)) + 
  labs(y = "Número de Casos", x = "Núm Dias após o 1º caso", shape = "", color= "", title = "Evolução dos 25 primeiros dias após o 1º caso")  + scale_color_brewer(palette = "Set1") +
  labs_pubr() + theme_pubr()
```

```{r}
filter(jhucovid19, Country %in% c("Italy", "Brazil", "France", "Spain", "Germany", "Japan")) %>% 
  filter(ConfirmedCases >= 14 ) %>% 
  select(Country,DateRep,ConfirmedCases,Deaths) %>% 
  group_by(Country) %>% 
  mutate(Dia = row_number()) %>%
  top_n(-25, Dia) %>% 
  ggplot(aes(x = Dia, y = ConfirmedCases)) + geom_point(aes(shape = Country, color = Country)) + 
  labs(y = "Número de Casos", x = "Núm Dias após o 14º caso", shape = "", color= "", title = "Evolução dos 25 primeiros dias após o 14º caso")  + scale_color_brewer(palette = "Set1") +
  labs_pubr() + theme_pubr()
```

```{r}
filter(jhucovid19, Country %in% c("Italy", "Brazil", "France", "USA", "Japan")) %>% 
  filter(ConfirmedCases >= 30 ) %>% 
  select(Country,DateRep,ConfirmedCases,Deaths) %>% 
  group_by(Country) %>% 
  mutate(Dia = row_number()) %>%
  ggplot(aes(x = Dia, y = ConfirmedCases)) + geom_point(aes(shape = Country, color = Country)) + 
  labs(y = "Número de Casos", x = "Núm Dias após o 30º caso", shape = "", color= "", title = "Evolução após o 30º caso")  + scale_color_brewer(palette = "Set1") +
  labs_pubr() + theme_pubr()
```

```{r tidy.opts=list(options(knitr.kable.NA = ''))}
filter(jhucovid19, Country %in% c("Italy", "Brazil", "France", "Spain", "Germany", "Japan","USA", "Argentina","Chile")) %>% 
  filter(ConfirmedCases >= 30 ) %>% 
  group_by(DateRep,Country) %>% summarise(ConfCases = sum(ConfirmedCases)) %>% ungroup() %>%
  pivot_wider(id_cols =  DateRep, names_from = Country, values_from = ConfCases) %>% 
  kable(caption = "Evolução dos casos após o 30º caso confirmado")
```




