---
title: "Minhas Análises e Explorações COVID-19"
author: "Mario O. de Menezes"
date: "17/03/2020"
output: html_document
---

```{r setup, include=FALSE}
knitr::opts_chunk$set(echo = TRUE, warning=FALSE, message=FALSE)
```

```{r warning=FALSE, message=FALSE}
library(tidyverse)
library(ggpubr)
library(readxl)
```

# EU Open Data Portal

Os dados desta seção vieram do [Europe Open Data Portal](https://data.europa.eu/euodp/en/) -- `https://data.europa.eu/euodp/en/`

```{r}
covid19URLbase <- "https://www.ecdc.europa.eu/sites/default/files/documents/COVID-19-geographic-disbtribution-worldwide-"
hoje <- format(Sys.time(), "%Y-%m-%d")
arqdest <- paste("COVID-19-geographic-distribution-worldwide-",hoje,".xlsx",sep="")
```


```{r eval=FALSE}
# para fazer o download da base; acerte os caminhos e execute este chunk

if (!file.exists(paste("~/datasets/ECDC_Europe",arqdest,sep="/")) || !file.exists(paste("./data",arqdest,sep="/"))) {
  curl::curl_download(paste(covid19URLbase,hoje,".xlsx",sep=""), paste("~/datasets/ECDC_Europe",arqdest,sep="/"))
  print(paste("Fazendo download do arquivo", arqdest,sep=":"))
  file.copy(paste("~/datasets/ECDC_Europe",arqdest,sep="/"), paste("./data",arqdest, sep="/"))
}
```

```{r leituradados}
covid19 <- read_excel(paste("./data",arqdest,sep="/"))
```


```{r str}
str(covid19)
```

```{r country}
covid19 <- rename(covid19, Country = `Countries and territories`)
```
 

```{r italiagg}
covid19 %>% 
  filter(Country == "Italy", DateRep > "2020-02-01") %>% 
  group_by(DateRep) %>% count(Cases) %>% 
  ggplot() + geom_bar(aes(x = DateRep, y = Cases), stat = "identity") + 
  labs(y = "Núm de Casos Reportados", x = "Data", title = "Evolução dos Casos na Italia, a partir de 01/02/2020") + 
  labs_pubr() + theme_pubclean()
```

```{r countriesreg}
CountriesandRegions <- read_excel("./data/Countries_&_Regions.xlsx")
CountriesandRegions <- CountriesandRegions %>% rename(`Country`=`Country Name`,`Code`=`Country Code`)
```

```{r ccc}
ccc <- read_csv("./data/country-capital-continent.csv")
```

```{r}
CountriesandRegions <- CountriesandRegions %>% filter(Country %in% ccc$Country)
```

Os nomes compostos dos países na base de dados do COVID19 utilizam o "_" (_underline_) como separador, por exemplo, `Costa_Rica`. Nas bases de países, regiões e continentes, o separador é o espaço " ". Precisamos ajustar para não termos problemas.

```{r eval=FALSE}
filter(covid19,  grepl("_",covid19$Country))
```

Substituindo o "_" por " " nos nomes dos países

```{r}
covid19 <- mutate(covid19, Country = str_replace_all(covid19$Country,"_"," "), Country = ifelse(Country == "Eswatini", "Swaziland", Country))
```

Acertando os nomes dos países nas duas bases para poder juntar de modo apropriado.

```{r}
library(stringi)
# Bahamas
covid19$Country <- stri_replace_all_fixed(covid19$Country,"Bahamas, The","Bahamas", vertorized=TRUE)
ccc$Country <- stri_replace_all_fixed(ccc$Country,"Bahamas, The","Bahamas", vertorized=TRUE)
# [26] "Bolivia"                                             
# [27] "Bolivia (Plurinational State of)"
covid19$Country <- stri_replace_all_regex(covid19$Country, "Bolivia.*", "Bolivia", vectorize_all = TRUE)
ccc$Country <- stri_replace_all_regex(ccc$Country, "Bolivia.*", "Bolivia", vectorize_all = TRUE)
# [27] "Bosnia and Herzegovina"                              
# [28] "Bosnia-Herzegovina"
covid19$Country <- stri_replace_all_regex(covid19$Country, "Bosnia.*", "Bosnia-Herzegovina", vectorize_all = TRUE)
ccc$Country <- stri_replace_all_regex(ccc$Country, "Bosnia.*", "Bosnia-Herzegovina", vectorize_all = TRUE)
# [32] "Brunei"                                              
# [33] "Brunei Darussalam"                                   
covid19$Country <- stri_replace_all_regex(covid19$Country, "Brunei.*", "Brunei", vectorize_all = TRUE)
ccc$Country <- stri_replace_all_regex(ccc$Country, "Brunei.*", "Brunei", vectorize_all = TRUE)
# [38] "Cabo Verde"                                          
# [38] "Cabo Verde"                                          
covid19$Country <- stri_replace_all_regex(covid19$Country, "Ca(pe|bo) Verde", "Cape Verde", vectorize_all = TRUE)
ccc$Country <- stri_replace_all_regex(ccc$Country, "Ca(pe|bo) Verde", "Cape Verde", vectorize_all = TRUE)
# [53] "Congo"                                               
# [54] "Congo (Brazzaville)"                                 
# [55] "Congo (Democratic Republic of the)"                  
# [56] "Congo, Dem. Rep."                                    
# [57] "Congo (Kinshasa)"                                    
# [58] "Congo, Rep."  

#covid19$Country <- stri_replace_all_regex(covid19$Country, "Congo, Rep.*", "Congo (Brazzaville)", vectorize_all = TRUE)
#covid19$Country <- stri_replace_all_regex(covid19$Country, "Congo, Dem.*", "Congo (Kinshasa)", vectorize_all = TRUE)
covid19$Country <- stri_replace_all_regex(covid19$Country, "^Congo$", "Republic of the Congo", vectorize_all = TRUE)
ccc$Country <- stri_replace_all_regex(ccc$Country, "^Democratic Republic of Congo$", "Democratic Republic of the Congo", vectorize_all = TRUE)
# [60] "Cote d'Ivoire"                                       
# [62] "C\xf4te d'Ivoire"                                 
covid19$Country <- stri_replace_all_regex(covid19$Country, "C(.+)te d(.+)voire", "Ivory Coast", vectorize_all = TRUE)
ccc$Country <- stri_replace_all_regex(ccc$Country, "C(.+)te d'Ivoire", "Ivory Coast", vectorize_all = TRUE)
# [73] "Egypt"                                               
# [74] "Egypt, Arab Rep."                                    
covid19$Country <- stri_replace_all_regex(covid19$Country, "Egypt.*", "Egypt", vectorize_all = TRUE)
ccc$Country <- stri_replace_all_regex(ccc$Country, "Egypt.*", "Egypt", vectorize_all = TRUE)

# [71] "East Timor"                                          
#[257] "Timor-Leste"
covid19$Country <- stri_replace_all_fixed(covid19$Country, "Timor-Leste", "East Timor", vectorize_all = TRUE)
ccc$Country <- stri_replace_all_fixed(ccc$Country, "Timor-Leste", "East Timor", vectorize_all = TRUE)

# [96] "Gambia"                                              
# [97] "Gambia, The"                                         
covid19$Country <- stri_replace_all_regex(covid19$Country, "Gambia.*", "Gambia", vectorize_all = TRUE)
ccc$Country <- stri_replace_all_regex(ccc$Country, "Gambia.*", "Gambia", vectorize_all = TRUE)

#[114] "Hong Kong, China (SAR)"                              
#[115] "Hong Kong SAR, China"                                
covid19$Country <- stri_replace_all_regex(covid19$Country, "Hong Kong.*", "Hong Kong", vectorize_all = TRUE)
ccc$Country <- stri_replace_all_regex(ccc$Country, "Hong Kong.*", "Hong Kong", vectorize_all = TRUE)

#[125] "Iran"                                                
#[126] "Iran, Islamic Rep."                                  
#[127] "Iran (Islamic Republic of)"                          
covid19$Country <- stri_replace_all_regex(covid19$Country, "Iran.*", "Iran", vectorize_all = TRUE)
ccc$Country <- stri_replace_all_regex(ccc$Country, "Iran.*", "Iran", vectorize_all = TRUE)

#[139] "Korea, Dem. People’s Rep."                           
#[140] "Korea, Rep."                                         
#[141] "Korea (Republic of)"                                 
covid19$Country <- stri_replace_all_regex(covid19$Country, "Korea, Dem.*", "North Korea", vectorize_all = TRUE)
covid19$Country <- stri_replace_all_regex(covid19$Country, "Korea, Rep\\.$", "South Korea", vectorize_all = TRUE)
ccc$Country <- stri_replace_all_regex(ccc$Country, "Korea, South", "South Korea", vectorize_all = TRUE)
ccc$Country <- stri_replace_all_regex(ccc$Country, "Korea, North", "North Korea", vectorize_all = TRUE)

#[136] "Kyrgyz Republic"                                     
#[137] "Kyrgyzstan"                                          
covid19$Country <- stri_replace_all_regex(covid19$Country, "Kyrgyz.*", "Kyrgyzstan", vectorize_all = TRUE)
ccc$Country <- stri_replace_all_regex(ccc$Country, "Kyrgyz.*", "Kyrgyzstan", vectorize_all = TRUE)

#[146] "Lao PDR"                                             
#[147] "Lao People's Democratic Republic"                    
covid19$Country <- stri_replace_all_regex(covid19$Country, "Lao P.*", "Laos", vectorize_all = TRUE)
ccc$Country <- stri_replace_all_regex(ccc$Country, "Lao P.*", "Laos", vectorize_all = TRUE)

#[157] "Macedonia"                                           
#[158] "Macedonia, FYR"                                      
covid19$Country <- stri_replace_all_regex(covid19$Country, "^Macedonia.*", "North Macedonia", vectorize_all = TRUE)
ccc$Country <- stri_replace_all_regex(ccc$Country, ".*Macedonia.*", "North Macedonia", vectorize_all = TRUE)

#[178] "Micronesia"                                          
#[179] "Micronesia (Federated States of)"                    
#[180] "Micronesia, Fed. Sts."                               
covid19$Country <- stri_replace_all_regex(covid19$Country, "Micronesia.*", "Micronesia", vectorize_all = TRUE)
ccc$Country <- stri_replace_all_regex(ccc$Country, "Micronesia.*", "Micronesia", vectorize_all = TRUE)

#[185] "Moldova"                                             
#[186] "Moldova (Republic of)"                               
covid19$Country <- stri_replace_all_regex(covid19$Country, "Moldova.*", "Moldova", vectorize_all = TRUE)
ccc$Country <- stri_replace_all_regex(ccc$Country, "Moldova.*", "Moldova", vectorize_all = TRUE)

#[214] "Russia"                                              
#[215] "Russian Federation"                                  
covid19$Country <- stri_replace_all_regex(covid19$Country, "Russia.*", "Russia", vectorize_all = TRUE)
ccc$Country <- stri_replace_all_regex(ccc$Country, "Russia.*", "Russia", vectorize_all = TRUE)

# estes paises nao aparecem no Freedom House; vou desprezar
#[229] "Saint Kitts and Nevis"                                
#[255] "St. Kitts and Nevis"                                  
#[230] "Saint Lucia"                                         
#[256] "St. Lucia"                                           
#[231] "Saint Vincent and the Grenadines"                     
#[257] "St. Vincent and the Grenadines"                      


#[227] "Slovakia"                                            
#[228] "Slovak Republic"                                     
covid19$Country <- stri_replace_all_regex(covid19$Country, "Slovak.*", "Slovakia", vectorize_all = TRUE)
ccc$Country <- stri_replace_all_regex(ccc$Country, "Slovak.*", "Slovakia", vectorize_all = TRUE)

#[252] "Syria"                                               
#[253] "Syrian Arab Republic"                                
covid19$Country <- stri_replace_all_regex(covid19$Country, "Syria.*", "Syria", vectorize_all = TRUE)
ccc$Country <- stri_replace_all_regex(ccc$Country, "Syria.*", "Syria", vectorize_all = TRUE)

#[270] "Tanzania"                                            
#[271] "Tanzania (United Republic of)"                       
covid19$Country <- stri_replace_all_regex(covid19$Country, "Tanzania.*", "Tanzania", vectorize_all = TRUE)
covid19$Country <- stri_replace_all_regex(covid19$Country, "^United Republic of Tanzania$", "Tanzania", vectorize_all = TRUE)
ccc$Country <- stri_replace_all_regex(ccc$Country, "Tanzania.*", "Tanzania", vectorize_all = TRUE)

#[270] "United States"                                       
#[271] "United States of America"                            
covid19$Country <- stri_replace_all_regex(covid19$Country, "United States.*", "United States of America", vectorize_all = TRUE)
ccc$Country <- stri_replace_all_regex(ccc$Country, "United States.*", "United States of America", vectorize_all = TRUE)

#[276] "Venezuela"                                           
#[294] "Venezuela (Bolivarian Republic of)"                  
#[277] "Venezuela, RB"                                       
covid19$Country <- stri_replace_all_regex(covid19$Country, "Venezuela.*", "Venezuela", vectorize_all = TRUE)
ccc$Country <- stri_replace_all_regex(ccc$Country, "Venezuela.*", "Venezuela", vectorize_all = TRUE)


#"Vatican City"
#[55] "Holy See"
ccc$Country <- stri_replace_all_regex(ccc$Country, "^Vatican City.*", "Holy See", vectorize_all = TRUE)


#[296] "Vietnam"                                             
#[297] "Viet Nam"                                            
covid19$Country <- stri_replace_all_regex(covid19$Country, "Viet(\\s|)[nN]am","Vietnam", vectorize_all = TRUE)
ccc$Country <- stri_replace_all_regex(ccc$Country,  "Viet(\\s|)[nN]am","Vietnam", vectorize_all = TRUE)

#[282] "Yemen"                                               
#[283] "Yemen, Rep."
covid19$Country <- stri_replace_all_regex(covid19$Country, "Yemen.*", "Yemen", vectorize_all = TRUE)
ccc$Country <- stri_replace_all_regex(ccc$Country, "Yemen.*", "Yemen", vectorize_all = TRUE)
```

Agora vou criar a listagem de países que está em todas as bases, isto é, a intersecção dos conjuntos.

```{r}
# coincidentes
nomes_iguais <- intersect(covid19$Country,ccc$Country)
length(nomes_iguais)
# nao coincidentes
nomes_dif <- setdiff(covid19$Country, ccc$Country)
length(nomes_dif)

# menor subconjunto presente em todos os conjuntos
paises_intersect <- intersect(nomes_iguais, covid19$Country)

# sem Niger e Nigeria
paises_intersect <- paises_intersect[which(!paises_intersect %in% c("Niger","Nigeria"))]
```

Listagem de todos países na base do COVID-19

```{r}
unique(covid19$Country) %>% sort()
```

```{r eval=FALSE}
intersect(ccc$Country, covid19$Country) %>% sort()
```

```{r}
setdiff(ccc$Country, covid19$Country)
```
```{r}
setdiff(covid19$Country,ccc$Country)
```

Agora parece que conseguimos eliminar as diferenças de grafia entre os países, pelo até hoje (`r format(Sys.time, "%Y-%m-%d")`)


```{r}
#covid19 <- left_join(left_join(covid19,CountriesandRegions, by="Country"),ccc, by="Country")
covid19 <- left_join(covid19,ccc, by="Country")
```

Removendo países sem continente.

```{r}
covid19 <- filter(covid19, !is.na(Continent))
```

```{r continentsgg}
filter(covid19, DateRep > "2020-02-01") %>% 
  group_by(Continent, DateRep) %>% 
  summarise(numCasos = sum(Cases)) %>% 
  ggplot(aes(x = DateRep, y = numCasos)) + 
  geom_bar(aes(fill=Continent),stat="identity", position = "dodge") + 
  labs(x = "Data", title = "Evolução dos Casos nos Continentes, a partir de 01/02/2020",fill="") + 
  labs_pubr() + theme_pubclean()
```


```{r brasil}
filter(covid19, DateRep > "2020-02-01", Country == "Brazil") %>% 
  group_by(DateRep) %>% 
  summarise(numCasos = sum(Cases)) %>% 
  ggplot(aes(x = DateRep, y = numCasos)) + 
  geom_bar(stat="identity", position = "dodge") + 
  labs(x = "Data", title="Evolução dos Casos no Brasil a partir de 01/02/2020") + 
  labs_pubr() + theme_pubclean()
```


Base de dados da John Hopkins University

O JHU tem um site de monitoramento em tempo real (talvez o mais atualizado) no endereço `https://coronavirus.jhu.edu/map.html`. Os dados utilizados para o mapa estão em um GitHub  `https://github.com/CSSEGISandData/COVID-19/raw/master/csse_covid_19_data/csse_covid_19_time_series/time_series_19-covid-Confirmed.csv`, mas não são tão atualizados como os do mapa. Além disso, estão em formato _não tidy_. 




