---
title: "Boletim Diário"
output: 
  flexdashboard::flex_dashboard:
    vertical_layout: scroll
    theme: cosmo

---

```{r setup, include=FALSE}
library(flexdashboard)
knitr::opts_chunk$set(echo = FALSE, warning=FALSE, message=FALSE, knitr.kable.NA = '')
```

```{r warning=FALSE, message=FALSE}
library(tidyverse)
library(lubridate)
library(forcats)
library(ggpubr)
library(knitr)
library(stringi)
library(RColorBrewer)
library(ggthemes)
library(plotly)
library(data.table)
library(scales)
library(kableExtra)
library(DT)
library(formattable)
library(reactable)
library(highcharter)
```


```{r}
theme_set(theme_clean())
```






```{r}
brpopestados <- read_csv("./data/estimativa_populacao_Estados_TCU_2019_20200116.csv")
```


```{r}
siglasestados <- c("AC","AL", "AP", "AM", "BA","CE", "DF", "ES", "GO", "MA", "MT", "MS", "MG", "PA","PB", "PR", "PE","PI","RJ","RN", "RS", "RO", "RR", "SC",  "SP", "SE", "TO")
```
```{r}
nomesestados <- c("Acre", "Alagoas", "Amapá", "Amazonas", "Bahia","Ceará", "Distrito Federal", "Espírito Santo", "Goiás", "Maranhão", "Mato Grosso", "Mato Grosso do Sul", "Minas Gerais", "Pará", "Paraíba", "Paraná", "Pernambuco", "Piauí", "Rio de Janeiro", "Rio Grande do Norte", "Rio Grande do Sul",   "Rondônia",  "Roraima", "Santa Catarina", "São Paulo", "Sergipe", "Tocantins"  )
```

```{r}
estadoscode <- data.frame(Estado = nomesestados, Code = siglasestados)
```


```{r}
casosfull_brio <- read_csv("./data/caso_full.csv")
```

```{r}
casosfull_brio <- left_join(casosfull_brio, estadoscode, by = c("state"="Code"))
```

```{r}
brpopestados <- read_csv("./data/estimativa_populacao_Estados_TCU_2019_20200116.csv")
```


```{r}
casosfull_brio <- left_join(casosfull_brio, brpopestados, by = "Estado")
```

```{r}
casosfull_brio <- casosfull_brio %>% select(-is_repeated, -city_ibge_code, -estimated_population_2019)
```


```{r}
ultimadata <- max(casosfull_brio$date)
```

```{r}
casosfull_brio %>% 
  arrange(date) %>%
  filter(place_type == "state") %>%
  group_by(Estado) %>% 
  filter(is_last == "TRUE") %>%
  summarise(TotEstado = last(last_available_confirmed), MortesEstado = last(last_available_deaths)) %>%
  summarise(`Casos Confirmados` = sum(TotEstado), `Total Mortes`= sum(MortesEstado), Letalidade = sprintf("%s%%", round(sum(MortesEstado)/sum(TotEstado)*100,2))) -> briototais

```

Resumo Brasil `r format(ultimadata, '%d-%m-%Y')`  {data-orientation=rows data-icon="fa-bar-chart"}
=====================================

###  Dados do Brasil a partir do Projeto Brasil.io

## Row 1 {data-height=110}


### Total de Casos

```{r}
valueBox(briototais$`Casos Confirmados`, icon = "fa-heartbeat", color="rgb(100,100,100)")
```

### Total de Mortes

```{r}
valueBox(briototais$`Total Mortes`, icon = "fa-sad-tear", color="rgb(200,100,100)")
```

### Letalidade

```{r}
valueBox(briototais$Letalidade, icon = "fa-percentage",color="rgb(26,110,204)")
```
    

## Row 2 {data-height=400}  

### Casos por Estado

```{r}
casosfull_brio %>% 
  arrange(date) %>%
  filter(place_type == "state") %>%
  group_by(Estado) %>% 
  filter(is_last == "TRUE") %>%
  summarise(Casos = last(last_available_confirmed), Mortes = last(last_available_deaths)) -> totestados
totestados %<>% mutate(Estado = factor(Estado, ordered=T)) 
totestados$Estado <- reorder(totestados$Estado, totestados$Casos)
  #gather(key = "Tipo", value = "Valor", 2:3) -> totestados
```

```{r eval=FALSE}
# nao consigo fazer o grafico com os Estados ordenados pelo numero de Casos
highchart() %>% 
  # Data
  hc_add_series(totestados, "bar", hcaes(x = Estado, y = Casos), name = "Casos") %>%
  # Optiosn for each type of series
  hc_plotOptions(
    series = list(
      showInLegend = FALSE,
      pointFormat = "{point.y}%"
      
    ),
    column = list(
      colorByPoint = TRUE
    )
  ) %>%
  # Axis
  hc_yAxis(
    title = list(text = "Casos Confirmados"),
    labels = list(format = "{value}")
  ) %>% 
  hc_xAxis(categories = totestados$Estado)




#totestados %>%
#  hchart('bar', hcaes(x = 'Estado', y = 'Casos')) %>%
#  hc_tooltip(pointFormat = '{point.x:}
#                            
#
#                            {point.y: .0f} ')
```





```{r}
totestados %>%
  ggplot() + 
  geom_bar(aes(x = reorder(Estado,Casos), y = Casos, text = Casos), stat = "identity", fill = "tomato") +
  #geom_text(aes(x = Estado, y = Casos, label = paste0(Estado, ': ', Casos))) +
  labs(x = "", y = "Casos Confirmados") + 
  theme( panel.grid.major.y = element_blank(),
        panel.grid.minor.y = element_blank(),
        strip.background = element_blank()) +
  coord_flip() -> g
f <- ggplotly(g, tooltip="text")
f
```


### Mortes por Estado


```{r}
totestados %>%
  ggplot() + 
  geom_bar(aes(x = reorder(Estado,Casos), y = Mortes, text = Mortes), stat = "identity", fill = "tomato") +
  labs(x = "", y = "Mortes") + 
  theme( panel.grid.major.y = element_blank(),
        panel.grid.minor.y = element_blank(),
        strip.background = element_blank()) +
  coord_flip() -> h
j <- ggplotly(h, tooltip = "text")
j
```


## Row 3 {data-height=700}  

### Detalhamento Por Estado

```{r}
casosfull_brio <- casosfull_brio %>%
  filter(place_type == "city") %>%
  group_by(Estado, date) %>%
  mutate(ConfirmedCases = sum(last_available_confirmed), Deaths = sum(last_available_deaths)) %>% ungroup() %>% ungroup()
```


```{r}
casosfull_brio <- casosfull_brio %>%
  filter(place_type == "city") %>%
  group_by(Estado, city) %>%
  mutate(ProgRateDeaths = (Deaths - lag(Deaths))/lag(Deaths), 
         ProgRateCases = (ConfirmedCases - lag(ConfirmedCases))/lag(ConfirmedCases),
         NovCasos = if_else((ConfirmedCases - lag(ConfirmedCases)) > 0, ConfirmedCases - lag(ConfirmedCases), 0),
         NovMortes = if_else((Deaths - lag(Deaths)) > 0, Deaths - lag(Deaths), 0) 
        ) %>% ungroup() %>% ungroup()
```

```{r eval = FALSE}
casosfull_brio %>% 
  filter(place_type == "city") %>% 
   filter(city == "São Paulo") %>%
  arrange(last_available_date) %>% select(city, date, ConfirmedCases, ProgRateCases, ProgRateDeaths, NovCasos, NovMortes)
```


```{r }
casosfull_brio %>% 
  filter(place_type == "city") %>% 
  group_by(Estado) %>% 
  filter(is_last == "TRUE") %>% 
  arrange(desc(last_available_date)) %>%
  summarise(Casos = sum(last_available_confirmed),
            Mortes = sum(last_available_deaths), 
            Letalidade = sprintf("%s%%",round(Mortes/Casos*100,1)),
            Casos1M = round(Casos/last(População)*1e6,0), 
            Mortes1M = round(Mortes/last(População)*1e6,0),
            CasosDia = last(NovCasos),
            `%NovosCasos` = sprintf("%s%%", round(last(ProgRateCases)*100,2)), 
            MortesDia = last(NovMortes),
            `%NovasMortes` = sprintf("%s%%", round(last(ProgRateDeaths)*100,2)), 
            ) -> tabelaBR

```



```{r eval = FALSE}
formattable(tabelaBR, list(
  Casos = color_tile("white", "orange"),
  Mortes = color_tile("white", "grey")
  ))
```


```{r}
reactable(tabelaBR, defaultPageSize = 27, bordered = TRUE, striped = TRUE, 
          highlight = TRUE, compact=TRUE, 
          columns = list(Casos = colDef(align = "right"),
                         Mortes = colDef(align = "right"),
                         Letalidade = colDef(align = "right"),
                         Casos1M = colDef(align = "right"),
                         Mortes1M = colDef(align = "right"),
                         CasosDia = colDef(align= "right"),
                         `%NovosCasos` = colDef(align = "right"),
                         MortesDia = colDef(align= "right"),
                         `%NovasMortes` = colDef(align = "right")),
          defaultSorted = list(Casos = "desc"))
```







```{r}
jhucovid19 <- read_csv("./data/jhucovid19_last.csv")
```


```{r}
Fonte = "Fonte: CSSE at Johns Hopkins University"
```

```{r}
ultimadata <- max(jhucovid19$DateRep)
```

Resumo Mundo `r format(ultimadata, '%d-%m-%Y')`  {data-orientation=rows data-icon="fa-bar-chart"}
=====================================

###  Dados da John Hopkins University

## Row 1 {data-height=110}

```{r}
 jhucovid19 %>% 
  group_by(Country) %>% 
  summarise(CasosPais = last(ConfirmedCases), MortosPais = last(Deaths), RecuperadosPais = last(Recovered)) %>% 
  summarise(Casos = sum(CasosPais), Mortos = sum(MortosPais), Recuperados = sum(RecuperadosPais)) -> jhutotal
```



### Total de Casos

```{r}
valueBox(jhutotal$Casos, icon = "fa-heartbeat", color="rgb(100,100,100)")
```

### Mortes

```{r}
valueBox(jhutotal$Mortos, icon = "fa-sad-tear", color="rgb(200,100,100)")
```

### Recuperados

```{r}
valueBox(jhutotal$Recuperados, icon = "fa-heart", color = "rgb(26,210,204)")
```

## Row 2 {data-height=300}

```{r}
jhucovid19 <- group_by(jhucovid19, Country) %>% 
  arrange(DateRep) %>%
  mutate(NewDeaths = Deaths - lag(Deaths), 
         NewCases = ConfirmedCases - lag(ConfirmedCases),
         NewCases = if_else(is.na(NewCases), 0, if_else(NewCases < 0, 0, NewCases)),
         NewDeaths = if_else(is.na(NewDeaths), 0, if_else(NewDeaths < 0, 0, NewDeaths))
         ) %>%
  ungroup()
```


```{r}
CasosRemovidos <- filter(jhucovid19, is.na(Continent))
numNAsCont <- CasosRemovidos %>% count() %>% as.numeric()
numCasosSemCont <- CasosRemovidos %>% group_by(Country) %>% summarise(Casos = sum(ConfirmedCases)) %>% summarise(CasosTot = sum(Casos)) %>% select(CasosTot) %>% as.numeric()
```


```{r}
jhucovid19 <- filter(jhucovid19, !is.na(Continent))
```

```{r}
nma = 5
```


```{r}
jhucovid19 %<>% 
  group_by(Country) %>% 
  filter(ConfirmedCases >= 1) %>% 
  arrange(DateRep) %>%
  mutate(ProgRateDeaths = (Deaths - lag(Deaths))/lag(Deaths), 
         ProgRateCases = (ConfirmedCases - lag(ConfirmedCases))/lag(ConfirmedCases),
         ProgRateDeaths = ProgRateDeaths + 1,
         ProgRateCases = ProgRateCases + 1
         ) 
setDT(jhucovid19)
setkey(jhucovid19,DateRep,Country)
jhucovid19[,NewCasesMA:=as.numeric(frollmean(NewCases,n=nma, align='right',hasNA=TRUE)), by=Country]
jhucovid19[,ProgRateCasesMA:=as.numeric(frollmean(ProgRateCases,n=nma, align='right',hasNA=TRUE)), by=Country]
jhucovid19 <- as_tibble(jhucovid19)

```

```{r}
# populacao mundial - https://population.un.org/wpp/Download/Standard/CSV/
# filtrei apenas 2019 e 2020, peguei os últimos valores de cada ano por pais (Location)
# mantive valores por sexo e também densidade populacional
worldpop <- read_csv("./data/populacao20192020.csv")
```


```{r}
worldpop <- worldpop %>% filter(Year == 2020)
```

```{r}
# juntando dados da população de cada país
jhucovid19 <- left_join(jhucovid19,select(worldpop,-Country,-Continent), by = "Code")
```


```{r}
jhucovid19 %>%
  group_by(Continent, Country) %>% 
  filter(Continent != "Outro") %>%
  summarise(Cases = last(ConfirmedCases), Deaths = last(Deaths), Recovered = last(Recovered)) %>% 
  summarise(Casos = sum(Cases), Mortes = sum(Deaths), Recuperados = sum(Recovered)) %>% reactable()
 
```


## Row 3 

```{r}
rm(top20)
```


```{r}
group_by(jhucovid19, Country) %>% 
  summarise(ConfirmedCases = last(ConfirmedCases), Deaths = last(Deaths), Recuperados = last(Recovered)) %>% 
  arrange(desc(ConfirmedCases)) -> listaNumCasos
top20 <- listaNumCasos %>% arrange(desc(ConfirmedCases)) %>% top_n(20, ConfirmedCases) %>% select(Country) %>% unlist()
```




```{r}
filter(jhucovid19, Country %in% top20) %>% 
  group_by(Country) %>% 
  summarise(Casos = last(ConfirmedCases), 
            Mortes = last(Deaths), 
            Letal = sprintf("%s%%",round(Mortes/Casos*100,2)), 
            Recup = last(Recovered), 
            `%NovosCa` = sprintf("%s%%", round((last(ProgRateCases) -1)*100,2)), 
            `%NovasMo` = sprintf("%s%%", round((last(ProgRateDeaths) -1)*100,2)), 
            Casos1M = round(Casos/last(PopTotal)*1e3,0),
            Mortes1M = round(Mortes/last(PopTotal)*1e3,0),
            NDias1Ca = sprintf("%s", ultimadata - min(DateRep))) %>% 
  mutate(NDias1Ca = case_when(Country == "United States" ~ sprintf("%s", ultimadata - ymd("2020-01-20")),
                                Country == "China" ~ sprintf("%s", ultimadata - ymd("2019-11-17")),
                                TRUE ~ NDias1Ca)) %>% 
  arrange(desc(Casos)) %>%
  reactable()
#  datatable(rownames = F, autoHideNavigation = T, options = list(pageLength = 11, paging = FALSE, searching = FALSE)) 
```